

Filip Porzucek

UMIEJĘTNOŚCI

- HTML
- CSS / TAILWIND CSS/SASS
- JAVASCRIPT
- TYPESCRIPT
- ANGULAR
- PRIMENG
- RWD
- JAVA
- SQL
- GIT/GITHUB
- ADOBE PHOTOSHOP
- ADOBE ILLUSTRATOR
- EXCEL
- PAKIET OFFICE

UMIEJĘTNOŚCI MIĘKKIE

- Umiejętność pracy w zespole
- Doskonałe umiejętności komunikacyjne
- Umiejętność rozwiązywania problemów
- Kreatywność
- Wysoka kultura osobista
- Umiejętność pracy z klientem

CERTYFIKATY

 Technik grafiki i poligrafii cyfrowej

JĘZYKI

- Polski-ojczysty
- Angielski B2

Kontakt



506 594 923

O MNIE

Jestem studentem informatyki z pasją do programowania i technologii. Mam pierwsze doświadczenie zawodowe jako programista, a także na stanowisku związanym z obsługą klienta w innej branży. Jestem osobą otwartą, która stale rozwija swoje kompetencje takie jak język angielski, poszerzam umiejętności w zakresie Excela oraz programowania.

DOŚWIADCZENIE

10.2024-12.2024

Codepred

Udział w komercyjnym projekcie jako junior frontend developer. Byłem odpowiedzialny za tworzenie: nowych komponentów w aplikacji, formularzy zgłoszeniowych na stronie w tym walidacji danych,projektowanie i implementowanie widoków,pisania testów jednostkowych do komponentów czy integracji frontendu z backendem za pomocą REST API w frameworku angular.

08.2023-09.2023

OFIR M SPÓŁKA Z OGRANICZONĄ ODPOWIEDZIALNOŚCIĄ

Obsługa akcji reklamowych sklepów żabka. Zajmowałem się koordynowaniem akcji reklamowych dla sklepów żabka. Tworzenie i praca z arkuszami excela w celu koordynowania przeprowadzanych akcji reklamowych

06.2022-07.2022

Chatka

Współpraca przy tworzeniu strony internetowej

Doświadczenie w wprowadzaniu zmian na stronie internetowej Chatka, takich jak dodawanie nowych zakładek, grafik, opisów oraz animacji. Aktywnie uczestniczyłem w procesie ulepszania interfejsu użytkownika oraz funkcjonalności strony internetowej.

Link do strony:http://www.chatkajarocin.pl/

05.2022

Praktyki zawodowe w firmie P11-Group

Nabycie doświadczenia praktycznego przy tworzeniu grafik komputerowych w programie illusrator. Byłem odpowiedzialny także za procesy na etapie produkcji.

EDUKACJA

2023-Teraz

Studia na uniwersytecie Collegium Da Vinci na kierunku Informatyka

2019-2023

<u>Zespół Szkół Ponadpodstawowych nr 1 Jarocin</u> specjalizacja: grafika i poligrafia cyfrowa

PORTFOLIO

Link do portfolio z projektami:

https://filipporzucek.github.io/portfolio-website/home

Wyrażam zgodę na przetwarzanie moich danych osobowych dla potrzeb niezbędnych do realizacji procesu rekrutacji (zgodnie z ustawą z dnia 10 maja 2018 roku o ochronie danych osobowych (Dz. Ustaw z 2018, poz. 1000) oraz zgodnie z Rozporządzeniem Parlamentu Europejskiego i Rady (UE) 2016/679 z dnia 27 kwietnia 2016 r. w sprawie ochrony osób fizycznych w związku z przetwarzaniem danych osobowych i w sprawie swobodnego przepływu takich danych oraz uchylenia dyrektywy 95/46/WE (RODO).